【裁判字號】    98,訴更二,1
【裁判日期】    980306
【裁判案由】    違反毒品危害防制條例
【裁判全文】
臺灣雲林地方法院刑事協商判決       98年度訴更二字第1號
公  訴  人  臺灣雲林地方法院檢察署檢察官
被      告  甲○○
                      號
                    （現於臺灣雲林監獄執行中）
指定辯護人  本院公設辯護人  乙○○
上列被告因違反毒品危防制條例案件，經檢察官提起公訴（96年
度毒偵字第1723 號、1724號），並聲請進行協商程序，本院認
為適當，同意改進行協商程序而為判決如下：
    主  文
甲○○施用第一級毒品，處有期徒刑玖月，減為有期徒刑肆月又
拾伍日；又施用第二級毒品，處有期徒刑伍月，減為有期徒刑貳
月又拾伍日；又施用第二級毒品，處有期徒刑伍月，減為有期徒
刑貳月又拾伍日。應執行有期徒刑捌月。
    事實及理由
一、犯罪事實：
  (一)甲○○前於87年間，因施用毒品案件，經臺灣南投地方法院
    裁定送觀察、勒戒後，認無繼續施用毒品之傾向，於民國88
    年2 月24日經釋放，並由臺灣南投地方法院檢察署檢察官以
    87年度偵字第5245、5594號、88年度偵字第739 、1055號為
    不起訴處分確定（初犯）；又於88年間，因施用毒品案件，
    經臺灣南投地方法院裁定送觀察勒戒後，認無繼續施用毒品
    之傾向，於88年8 月10日經釋放，並由臺灣南投地方法院檢
    察署檢察官以88年度偵字第2401、2534號為不起訴處分確定
    （2 犯）；復於88年間，因施用毒品案件，經臺灣南投地方
    法院裁定令入戒治處所施以強制戒治，於89年11月3 日因停
    止戒治、交付保護管束出所，於90年1 月20日保護管束期滿
    未經撤銷，視為已執行期滿，刑案部分另經該院以88年度投
    刑簡字第817 號判決判處有期徒刑4 月確定（3 犯）；再於
    95年10月22日犯施用毒品案件，經臺灣南投地方法院以95年
    度訴字第1020號分別判處有期徒刑8 月、5 月，應執行有期
    徒刑11月，上訴後經臺灣高等法院臺中分院以96年度上訴字
    第1310號判決上訴駁回而確定（4 犯）；及於95年12月19日
    犯施用毒品案件，經臺灣南投地方法院以96年度訴字第24 2
    號分別判處有期徒刑8 月、5 月，應執行有期徒刑11月，上
    訴後經撤回上訴而確定（5 犯）。
  (二)詎甲○○仍不知悛悔，仍分別基於施用第一、二級毒品之犯
    意，各於下列時、地施用毒品：
  1.甲○○基於施用第一級毒品海洛因之犯意，於96年1 月10日
    上午8 時許，在南投縣南投市○○里○○路○ 段630 巷12號
    住處，以將毒品海洛因摻入香煙內點火吸食之方式，施用第
    一級毒品海洛因1 次。
  2.甲○○基於施用第二級毒品甲基安非他命之犯意，於96年1
    月9 日上午10時許，在上開住處，以將毒品甲基安非他命置
    於鋁箔紙內燒烤吸食其煙之方式，施用第二級毒品甲基安非
    他命1 次。
  3.甲○○基於施用第二級毒品甲基安非他命之犯意，於96年3
    月23日上午8時許，在上開住處，以將毒品甲基安非他命置
    於鋁箔紙內燒烤吸食其煙之方式，施用第二級毒品甲基安非
    他命1 次。
  (三)1.嗣因其為毒品列管人口，經警於96年1 月11日晚間11時20
    分許採其尿液送驗，檢出毒品嗎啡及甲基安非他命之陽性反
    應。2.又因另案經臺灣南投地方法院發布通緝，為警於96年
    3 月24日晚間10時許，在南投縣南投市○○里○○路○ 段56
    巷內緝獲，並於同年月25日凌晨0 時10分許，經其同意採尿
    送驗，檢出毒品甲基安非他命之陽性反應，因而查悉上情。
二、證據名稱：
  (一)被告甲○○於警詢、檢察官偵訊及本院審理時之自白。
  (二)詮昕科技股份有限公司濫用藥物尿液檢驗報告2 份。
  (三)南投縣政府警察局南投分局列管毒品人口尿液檢體採集送驗
    紀錄表、委託鑑驗尿液代號與真實姓名對照表各1份。
  (四)刑案資料查註紀錄表、全國施用毒品案件紀錄表各1份。
三、本案經檢察官與被告、辯護人於審判外達成協商之合意，且
    被告已認罪，其合意內容為：被告願受科刑範圍為施用第一
    級毒品，處有期徒刑9 月，減為有期徒刑4 月又15日；又施
    用第二級毒品，處有期徒刑5 月，減為有期徒刑2 月又15日
    ；又施用第二級毒品，處有期徒刑5 月，減為有期徒刑2 月
    又15日，應執行有期徒刑8月。
四、應適用之法條：刑事訴訟法第455 條之2 第1 項、第455 之
    4 第2 項、第455 條之8 ，毒品危害防制條例第10條第1 項
    、第2 項、刑法第11條前段、第51條第5 款，判決如主文。
五、協商判決除有刑事訴訟法第455 條之4 第1 項第1 款於本訊
    問程序終結前，被告撤銷協商合意或檢察官撤回協商聲請者
    ；第2 款被告協商之意思非出於自由意志者；第4 款被告所
    犯之罪非第455 條之2 第1 項所得以協商判決者；第6 款被
    告有其他較重之裁判上一罪之犯罪事實者；第7 款法院認應
    諭知免刑或免訴、不受理者情形之一，及違反同條第2 項「
    法院應於協商合意範圍內為判決；法院為協商判決所科之刑
    ，以宣告緩刑或2 年以下有期徒刑、拘役或罰金為限」等情
    形外，不得上訴。
六、本件如得上訴且不服本判決時，得自收受判決送達之日起10
    日內，向本院提出上訴狀（須附繕本），上訴於第二審法院
    。
七、本案經檢察官江柏青到庭執行職務。
中    華    民    國    98    年    3     月    6     日
                  刑事第六庭  法  官  黃楹榆
以上正本證明與原本無異
                              書記官  李雅怡
中    華    民    國    98    年    3     月    6     日
附錄本案論罪科刑法條全文：
毒品危害防制條例第10條
施用第一級毒品者，處6 月以上5 年以下有期徒刑。
施用第二級毒品者，處 3 年以下有期徒刑。


司法院資訊處製作；財團法人民間司法改革基金會備份。
